臺灣高等法院臺中分院民事裁定　99年度重上字第15號
聲　請　人
即被上訴人　林長慶公業
法定代理人　林仲安
訴訟代理人　涂芳田律師
複代理人　　羅國斌
聲　請人即
承當訴訟人　林侯美玉
　　　　　　林應興
　　　　　　林仲顯
　　　　　　楊林彩蓮
　　　　　　林政良
　　　　　　林伯捌
　　　　　　顏敏卿
　　　　　　林嘉珍
　　　　　　林洪麗華
　　　　　　林惠芬
　　　　　　李　茸
上　訴　人　謝滿足
　　　　　　周芳慧
　　　　　　周芳蕾
　　　　　　周芳儀
　　　　　　周政達
上五人共同
訴訟代理人　陳益軒律師
上五人共同
複代理人　　陳志隆律師
　　　　　　林筱薇
上　訴　人　林兆乾
　　　　　　傅林郁蘭
　　　　　　林國助
　　　　　　張林朝蘭
　　　　　　林淳忠
　　　　　　林惠蘭
　　　　　　林崇文
上七人共同
訴訟代理人　黃勝雄律師
上　訴　人　林仲助
訴訟代理人　周思傑律師
　　　　　　吳瑞堯律師
上　訴　人　施清河
上列聲請人因被上訴人林長慶公業與上訴人謝滿足等14人間拆屋
還地事件，聲請承當訴訟，本院裁定如下：
    主  文
本件准由林侯美玉、林應興、林仲顯、楊林彩蓮、林政良、林伯
捌、顏敏卿、林嘉珍、林洪麗華、林惠芬、李茸代被上訴人林長
慶公業承當訴訟。
    理  由
一、按民事訴訟法第254條第1、2項規定：「訴訟繫屬中為訴訟
    標的之法律關係，雖移轉於第三人，於訴訟無影響。但第三
    人如經兩造同意，得聲請代當事人承當訴訟」。「前項但書
    情形，僅他造不同意者，移轉之當事人或第三人得聲請法院
    以裁定許第三人承當訴訟」。即在未經當事人兩造同意之情
    形，本法係改採訴訟繼承主義，以求名實相符。又上開條文
    依同法第463條規定，於第二審程序準用之。
二、經查，本件被上訴人林長慶公業於原審起訴主張：其所有坐
    落彰化縣北斗鎮○○段397地號土地（下稱系爭土地），遭
    上訴人謝滿足等14人無權占用，並在其上搭建系爭建物，爰
    依民法第767條物上請求權之法律關係，求為命上訴人等人
    應將系爭建物拆除，並將占用部分之系爭土地返還予被上訴
    人之判決。嗣於本院訴訟繫屬中，聲請人即第三人林侯美玉
    、林應興、林仲顯、楊林彩蓮、林政良、林伯捌於民國（下
    同）99年12月1日經執行法院拍賣分別取得系爭土地之所有
    權應有部分，權利範圍依序各為196300分之16297、196300
    分之19650、196300分之9627、196300分之9496、196300分
    之18595、196300分之15470；聲請人即第三人顏敏卿則於99
    年12月17日因拍賣而輾轉取得系爭土地之所有權應有部分19
    6300分之107165，此有土地登記簿謄本附卷可稽。
三、嗣原共有人林侯美玉將其名下所有應有部分34158/196300，
    其中之1786 1/196300及6032/19630移轉登記為顏敏卿及林
    嘉珍名下、林應興將其應有部分37511/196300，其中之1786
    1/196300及9892/196300各移轉登記予顏敏卿及林洪麗華所
    有，另楊林彩蓮將其名下應有部分27357/196300其中之1786
    1/196300移轉登記為顏敏卿所有，林政良名下所有應有部分
    36456/196300，其中之17861/196300及9363/196300各移轉
    登記為顏敏卿及林惠芬所有，林伯捌所有應有部分33330/19
    630，其中之17860/1 96300及6040/196300各移轉登記為顏
    敏卿及李茸所有，上開共有人即聲請人林政良、林伯捌、顏
    敏卿、林嘉珍、林洪麗華、李茸、林惠芬、林侯美玉、林應
    興、林仲顯及楊林彩蓮等人遂於100年2月15日具狀聲請代被
    上訴人林長慶公業承當訴訟，此亦有林政良等人民事聲請承
    當訴訟狀及100.2.21.提出之民事陳報狀各一件附卷為憑。
四、復查，上訴人謝滿足、周芳慧、周芳蕾、周芳儀、周政達等
    人對新各共有人聲明承當本案訴訟雖不同意，然被上訴人林
    長慶公業在本件訴訟繫屬中，就系爭土地之應有部分即訴訟
    標的之法律關係，既已移轉予第三人林侯美玉、林應興、林
    仲顯、楊林彩蓮、林政良、林伯捌、顏敏卿、林嘉珍、林洪
    麗華、林惠芬、李茸等人分別共有，新共有人與林長慶公業
    復屬不同之權利主體，倘尚由被上訴人林長慶公業續行本件
    訴訟，對新共有人權利之保護恐有不周，且由林長慶公業續
    行訴訟之結果，恐亦無防止其任作主張之結果，自非所宜，
    故本院斟酌聲請意旨及保護私權之目的，認聲請意旨核與首
    揭規定並無不符，應予准許，上訴人謝滿足、周芳慧、周芳
    蕾、周芳儀、周政達等人不同意第三人林侯美玉、林應興、
    林仲顯、楊林彩蓮、林政良、林伯捌、顏敏卿、林嘉珍、林
    洪麗華、林惠芬及李茸等人代被上訴人林長慶公業承當訴訟
    ，難謂有理由。
五、爰裁定准林侯美玉、林應興、林仲顯、楊林彩蓮、林政良、
    林伯捌、顏敏卿、林嘉珍、林洪麗華、林惠芬及李茸為被上
    訴人林長慶公業之承當訴訟人續行訴訟。
六、依民事訴訟法第254第2項，裁定如主文。
中    華    民    國  100    年      2    月    23    日
                  民事第二庭    審判長法  官  邱森樟
                                      法  官  翁芳靜
                                      法  官  謝說容
以上正本係照原本作成。
如不服本裁定應於裁定送達後10日內向本院提出抗告理由狀（須
按他造人數附具繕本），並繳納抗告裁判費新台幣1,000元。
                                      書記官  胡美娟
中    華    民    國  100    年      2    月    23    日